src/fst/morphology/stems/adjectives.lexc
LEXICON AdjectiveRoot !!≈ * **@CODE@** is the list of adjectives
kamevuálááš:kame#vuálá A_VUALAAS "vaistonvarainen" ;	!¢ kamevuálášáin, kamevuálášist, kamevuálášân, kamevuáláá ! has A_VUALAAS another pattern than S_VUALAAS?
vääldivuálááš:vääldi#vuálá A_VUALAAS "vallanalainen" ;	!&vääldivuáláášáin, vääldivuáláášist, vääldivuáláášân, vääldivuálááš
uánehâš:uáneh UANIHASJ ;
väldikodálâš:väldi#kodál ANOLASJ "valtakunnallinen" ;
moodeern:moodeern A_INDECL ; !V XY V
váimulâš:vái4mul ANOLASJ "sydämellinen" ;
historjálâš:historjál ANOLASJ "historiallinen" ;
kuoškii:kuoški MUOTTII "koskinen" ; !Mtonvart+#s Supis; V:
jiennii:jienni MUOTTII "kovaääninen" ; !Mtonvart+#s Supis; V: attr. jienniis
hiäđuttem:hiäđutt MUSTOTTEM "hyödytön" ;
meridmettum:merid OLMOOSMETTUM "epämääräinen" ;
oornijdmettum:oornijd OLMOOSMETTUM ;
uáinimettum:uáini OLMOOSMETTUM ;
aavâštmettum:aavâšt OLMOOSMETTUM ;
luhâmettum:luhâ OLMOOSMETTUM ;
nuhâmettum:nuhâ OLMOOSMETTUM "loppumaton" ;
deverbaal:deverbaal A_INDECL ;
fiskislágán:fiskis# LAGAN ;
kuácceelágán:kuáccee# LAGAN "neulasmainen" ;
viehâlágán:viehâ# LAGAN "aikamoinen" ;
jyehilágán:jyehi# LAGAN ;
peinijâšlágán:peinijâš# LAGAN "painajaismainen" ;
illáelen:illá#elen A_INDECL "huonovointinen" ; ! Häämis tááhust sovâččij pyerebeht ADV-juávkun. 
vuoijii:vuoi4ji MUOTTII "rasvainen" ;
kuollii:kuolli MUOTTII "kalaisa" ;
polvii:polvi MUOTTII "pilvinen" ;
pargottem:pargott MUSTOTTEM "työtön" ;
jämimântyemmejum:jämimân#tyemmejum A_INDECL "kuolemaantuomittu" ;
hämittum:hämittum A_INDECL "nuhjuinen" ;
rahtum:rahtum A_INDECL ;
siämmáálágán:siämmáá# LAGAN "samanlainen" ;
avdâgâs:avdâg A_KUNAGAS "autuas" ;
ármugâs:ármug A_KUNAGAS "armelias" ;
unohâs:unoh UNOHAS "epämukava" ;
ruossâlâs:ruossâl A_KUNAGAS "ristiriitainen" ;	!&ruossâlâsáin, ruossâlâsist, ruossâlâsân, ruossâlâs
jorgolâs:jorgol A_KUNAGAS "käänteinen" ;
epiohtâlâs:epi#ohtâl A_KUNAGAS "yhtenäinen" ;
tallaš:talla SIAMMAS "silloinen" ;
kuávdáš:kuávd TAASSAS "keskeinen" ;
táássáš:tááss TAASSAS "tähänastinen" ; ! tähän asti = adv.
ittáš:itt TAASSAS ;
toovláš:toovl TAASSAS "muinainen" ;
siämmáš:siämmá SIAMMAS "sama" ;
tiijmáš:tiijm TAASSAS "viimevuotinen" ;
onnáš:onn TAASSAS "tämänpäiväinen" ;
vááiváš:váái4v TAASSAS "vaivainen" ;
taavaapiälááš:taavaa#piälá A_VUALAAS "pohjoispuolinen" ;
vyeligâš:vyelig UANIHASJ  "alhainen" ;
vyeligâš+Err/Orth:vyellig UANIHASJ  "alhainen" ;
mánuppajasâš:mánuppajas ANOLASJ ;
kierdâvâš:kierdâv KIERDAVAS  "kärsivällinen" ;
moonnâmtáálváš:moonnâm#tá^RVlv JIAVTAS "viimetalvinen" ; 
taantáálváš:taan#tá^RVlv JIAVTAS "tämäntalvinen" ; 
taankiäsáš:taan#kiäss JIAVTAS "tämänkesäinen" ; 
viärdágâš:viärdág UANIHASJ "veroinen" ; ! (Adj) vertainen" ; ! (Adj)
mudágâš:mudág UANIHASJ "sopiva" ; ! (Adj) 
tajâgâš:tajâg UANIHASJ "tämänvuotinen" ; ! (Adj)
kulluuhâš:kulluuh UANIHASJ "kuuluisa" ; ! (Adj)
vááimuvuálááš:vááimu#vuálá A_VUALAAS "läheinen" ; ! (Adj)" ; ! (Subs)
kasosâš:kasos ANOLASJ "paksuinen" ; ! Adj
hiäđulâš:hiäđul ANOLASJ "hyödyllinen" ; ! Adj
čyeldimvuálááš:čyeldim#vuálá A_VUALAAS "kudottavana oleva" ; ! 
pištevâš:pištev KIERDAVAS ;
čuávuvâš:čuávuv KIERDAVAS ;
vátávâš:vátáv KIERDAVAS ;
tutâvâš:tutâv KIERDAVAS ;
luáttávâš:luáttáv KIERDAVAS ;
čuovjisláván:čuovjis# LAGAN ;
saksakielâlâš:saksa#kielâl ANOLASJ ;
rappâdâš:rappâd UANIHASJ ; !YAML
moonnâmkiäsáš:moonnâm#kiäss JIAVTAS ; !oovdebkiäsáš, taankiäsáš - to be lexicalised
kiäsáš:kiäss JIAVTAS ;
ittáápiäiváš:ittáá#piäi4v JIAVTAS ;
sierânâs:sierânâs A_INDECL ; 
hablii:habli MUOTTII "" ; 
suoppii:suoppi MUOTTII "lihaisa" ; 
miehtii:miehti MUOTTII "mättäikköinen" ; 
taanlágán:taan# LAGAN ;
etâmettum:etâ OLMOOSMETTUM ;
taansullâsâš:taan#sullâs ANOLASJ ;
suárjáávâš:suárjááv KIERDAVAS "" ; !from bidix
áánsášmettum+A+Sg+Nom+Use/NG:áánsâšmettum OLMOOSMETTUM ;
čálálâs:čálál A_KUNAGAS ;
juhâlâs:juhâl A_KUNAGAS ;
nubbááš:nubbá A_VUALAAS ;
jyehi-ivvááš:jyehi-ivvá A_VUALAAS ;
eđâbiššááš:eđâbiššá A_VUALAAS ;
jyehipiäiváš:jyehipiäi4v JIAVTAS ; 
maŋebáš:maŋeb JIAVTAS ;
sopâvâš:sopâv KIERDAVAS ;  !  
čololâs:čolol A_KUNAGAS ;       ! pulautteleva_(imeväisestä,_joka_pulauttelee_syötön_jälkeen)
lapsum:lapsum A_INDECL ;
haarniskttem:haarnisktt MUSTOTTEM ;
luávhuttem:luávhutt MUSTOTTEM ;
mecittem:mecitt MUSTOTTEM ;
roskettem:roskett MUSTOTTEM ;
luodâttem:luodâtt MUSTOTTEM ;
puáhháánjttem:puáhháánjtt MUSTOTTEM ;
